【裁判字號】    92,易,174
【裁判日期】    920930
【裁判案由】    竊盜
【裁判全文】
臺灣高雄地方法院刑事判決                          九十二年度易字第一七四號
    公  訴  人  臺灣高雄地方法院檢察署檢察官
    被      告  乙○○
    選任辯護人  劉啟輝律師
右列被告因竊盜案件，經檢察官提起公訴（九十一年度偵字第三四四九號），本院判
決如左：
    主  文
乙○○無罪。
    理  由
一、公訴意旨略以：被告乙○○明知天堂遊戲中之虛擬物件及天幣，係現實生活中具
    有一定財產交易價值之電磁紀錄，遊戲玩家需花費大量時間、金錢以獲取遊戲中
    之道具及天幣。而其前曾由不詳管道獲知告訴人丙○○之天堂遊戲帳號及密碼（
    帳號為SAMI1017，密碼為0000000000000，使用者名稱：極惡鬥神），竟意圖為
    自己不法之利益，接續於民國九十年九月十八日上午九時十五分許至十時許，在
    高雄市○○○路七一號「巨將網際網路」咖啡店內，同時開啟告訴人前揭帳號及
    被告所有在天堂遊戲之帳號MT123456、MT865865，並於被告所有之帳號，創設角
    色「不完囉」、「Kogjkf」、「Jshjefh」、「FDGGG」等，將告訴人帳號內之角
    色「極惡鬥神」之武器裝備「形體控制戒指、＋7細劍、＋5騎士頭盔、＋7精靈
    斗篷、＋7精靈金屬盔甲、＋5內衣、＋5長鞋、＋5力套、＋5抗魔法斗篷、＋1骷
    髏頭盔、天幣一百萬」等物件移轉至遊戲角色「不完囉」、「Kogjkf」、「
    Jshjefh」、「FDGGG」內而竊取得手，因認被告涉犯刑法第三百二十條第一項之
    竊盜罪嫌。
二、按犯罪事實應依證據認定之，無證據不得推定其犯罪事實；又不能證明被告犯罪
    ，應諭知無罪之判決。刑事訴訟法第一百五十四條及第三百零一條第一項分別定
    有明文。又認定不利於被告之事實，須依積極證據，苟積極證據不足為不利於被
    告事實之認定時，即應為有利於被告之認定，更不必有何有利之證據。事實審法
    院對於證據之取捨，依法雖有自由判斷之權，然積極證據不足證明犯罪事實時，
    被告之抗辯或反證縱屬虛偽，仍不能以此資為積極證據應予採信之理由。刑事訴
    訟法上所謂認定犯罪事實之證據，係指足以認定被告確有犯罪行為之積極證據而
    言，如未能發現相當證據或證據不足以證明，自不能以推測或擬制之方法，以為
    裁判基礎（最高法院三十年度上字第八一六號、三十年度上字第四八二號及四十
    年度台上字第八十六號判例參照）。
三、次按除顯有不可信之情況外，公務員職務上製作之紀錄文書、證明文書，及從事
    業務之人於業務上或通常業務過程所須製作之紀錄文書、證明文書亦得為證據，
    刑事訴訟法第一百五十九條之四第二、三款分別定有明文。本件被告之辯護人雖
    對於卷附道具流向表之證據能力有所爭執，然道具流向表係由遊戲橘子數位科技
    股份有限公司（下稱遊戲橘子公司）所出具之帳號紀錄，為從事業務之人業務上
    製作之文書，電信警察於其上之註記為依據前開文書所為之解讀記載於該私文書
    上，為公務員職務上製作之紀錄文書，其均無顯不可信之情況，依上開刑事訴訟
    法之規定均有證據能力，合先敘明。
四、公訴意旨認被告涉犯前揭竊盜罪嫌，無非係以MT123456、MT865865係被告所申請
    並使用，而告訴人帳號內被竊取之寶物係經MT123456移轉至MT865865帳號內，並
    有道具流向表、被害人報案紀錄及被告會員資料、被害人警訊及偵查筆錄、中華
    電信查詢記錄表為據，然訊據被告堅決否認有何竊盜之犯行，辯稱：伊沒有偷告
    訴人上開帳號內之寶物，之前曾將MT123456號帳號及密碼借給綽號「森仔」之朋
    友使用等語。經查：
  (一)被告所申請之MT123456及MT865865號帳號，分別於九十年九月十八日上午九時十
    五分、上午九時四十九分及九時五十六分、九時五十八分許，在天堂網路遊戲中
    創設「不完囉」、「FDGGG」及「Kogjkf」、「Jshjefh」等角色；告訴人所使用
    之SAMI1017帳號中「極惡鬥神」內之道具及天幣，於同日上午九時四十三分至十
    時許，陸續移轉至角色「不完囉」、「FDGGG」內，再自該二角色移轉至「
    Kogjkf」、「Jshjefh」，於約上午十時許離開該遊戲之情，有會員資料、道具
    流向表（見警卷第六至九頁）附卷可稽，是告訴人在SAMI1017帳號內之角色「極
    惡鬥神」之道具及天幣係於上開時間移轉予被告在MT123456帳號內之角色「不完
    囉」、「FDGGG」，再由上開二角色交予被告在MT865865帳號內之角色「Kogjkf
    」、「Jshjefh」等情，堪予認定。
  (二)上開告訴人遭竊之道具及天幣（下稱系爭物件）雖於前揭時間移轉於被告所有前
    揭帳號之角色內，然此等物件最終流向因遊戲橘子公司伺服器所記錄之遊戲歷程
    僅保存二個月，此有該公司九十二年二月二十七日遊（行）線函字第０９２００
    ０２２７０３號函附卷可稽（見本院卷第二八、二九頁），而本件案發迄今已逾
    二年而超過該公司電磁紀錄保留時間，是系爭物件究竟是否仍存於「Kogjkf」、
    「Jshjefh」等角色內，抑或已遭他人移轉於其他帳號內，業已無法證明。
  (三)本案告訴人所有之系爭物件遭竊，乃係犯罪行為人連線至遊戲橘子公司之「天堂
    」伺服主機，輸入告訴人及被告之帳號及密碼，由該公司伺服器核對帳號及密碼
    無誤後，即可著手竊取，是MT123456及MT865865號帳號雖係被告所申請，然非被
    告方可使用，且系爭物件最終持有之人究為被告或他人，已無法查證，業如前述
    ，是尚難憑系爭物件先移轉至被告帳號之角色內，即遽認被告係竊取系爭物件之
    人。
  (四)公訴人雖認被告係於前開時間，在高雄市○○○路七一號「巨將網際網路」咖啡
    店內連線至遊戲橘子公司之「天堂」伺服主機，藉以竊取系爭物件，然依遊戲橘
    子公司所提供之ＩＰ位置表（見偵查卷第二十頁），MT123456帳號於九十年九月
    十八日上午九時四十三分至十時許之ＩＰ位置係「61.13.81.169」、「
    61.13.81.170」及「202.43.98.38」，另MT865865帳號於同時間之ＩＰ位置係「
    61.13.81.170」，此有遊戲橘子公司出具之ＩＰ位置表一份附卷可參（見偵查卷
    第二十頁）。而經本院函詢悉達資訊股份有限公司及英普達資訊科技股份有限公
    司，「202.43.98.38」之用戶係位於高雄市前鎮區○○○路三八八號之「上明網
    際網路」；「61.13.81.169」、「61.13.81.170」之用戶，則因已停止使用，系
    統資料已刪除，而無法提供其用戶名稱、裝機位置，此有上開公司函二份在卷可
    稽（見本院卷第六五、六八頁），而「61.13.81.170」亦非「上明網際網路」所
    申請之ＩＰ範圍，此亦有阿波羅資訊網－專線啟用通知書附卷可佐（見本院卷第
    八三頁），據上，則尚不足以證明本案犯罪時、犯罪行為人係在同地上網之事實
    ，是公訴人認被告係在「巨將網際網路」咖啡店內連線至遊戲橘子公司之「天堂
    」伺服主機同時以二帳號竊取系爭物件，尚屬無據。
  (五)公訴意旨另以被告申請MT123456帳號時係以虛偽資料申請，而認本件犯罪係被告
    預謀所為。然MT123456帳號其會員資料雖與被告不符，惟MT865865帳號之會員資
    料即與被告互核無誤，此有會員資料、本院被告院內索引卡紀錄表之被告資料在
    卷可稽（見警卷第六頁、本院卷第四頁），而現今個人身分資料常於網路上登入
    而外洩時有所聞，故於網路上填載個人資料時有所保留亦與常情無違，參以被告
    於申請MT865865帳號時所填載之會員資料既屬無誤，尚難據其前開會員資料係屬
    虛構而認本件竊盜係被告預謀所為。
  (六)綜上所述，系爭物件之最終持有人為誰既無法得知；「61.13.81.169」、「
    61.13.81.170」之裝機資料亦無法查詢，自不得單以系爭物件於被竊之時先流向
    被告所申請之帳號內及被告無法證明「森仔」之人存在等情，遽認被告有何被訴
    竊盜之行為。此外，復查無其他積極證據足認被告確有公訴人所指之竊盜罪，自
    不能證明被告犯罪，揆諸前揭說明，依法自應為被告無罪之諭知。
據上論斷，應依刑事訴訟法第三百零一條第一項，判決如主文。
本案經檢察官甲○○到庭執行職務。
中      華      民      國      九十二      年     九     月     三十   日
                                  臺灣高雄地方法院刑事庭
                                      審判長法官  邱  明  弘
                                            法官  莊  珮  君
                                            法官  吳  錦  佳
右正本證明與原本無異。
如不服本判決，應於判決送達後十日內，向本院提出上訴狀。
                                          書記官  蘇  溪  林
中      華   民      國      九十二      年     九     月     三十   日


司法院資訊處製作；財團法人民間司法改革基金會備份。
